臺灣高等法院臺中分院刑事判決　　　　96年度上易字第1739號
上　訴　人
即　被　告　庚○○
上列上訴人因詐欺案件，不服臺灣臺中地方法院96年度易字第
3386號中華民國96年8月3日第一審判決（起訴案號：臺灣臺中地
方法院檢察署96年度偵字第1265、12791號，併辦：96年度偵字
第1266、10326、12192號），提起上訴，本院判決如下：
    主  文
原判決撤銷。
庚○○無罪。
    理  由
一、公訴意旨略以：被告庚○○明知金融機構帳戶係個人理財之
    重要工具，且關係個人財產、信用之表徵，可預見如交予他
    人使用，或經不詳年籍姓名之人無故蒐集他人之存摺、金融
    卡、密碼等帳戶資料，而未加以闡明正常用途，有供作財產
    犯罪用途之可能，對於提供帳戶雖無引發他人萌生犯罪之確
    信，但仍不顧他人所可能遭受財產上損害之危險，竟基於縱
    若有人持其存摺、提款卡及密碼後，自行或轉交他人用以實
    施犯罪，供作被害人匯款之用，仍不違背其本意之幫助使用
    其帳戶者向他人詐欺取財不確定故意之犯意，依真實姓名年
    籍不詳自稱「王裕昇」之成年男子之指示需要三本帳戶交付
    予其使用，而於民國九十五年九月中旬，將其前向臺灣郵政
    股份有限公司臺中健行路郵局（以下簡稱健行路郵局）申辦
    開立之帳號00000000000000號帳戶、臺北富
    邦商業銀行股份有限公司臺中分行（以下簡稱富邦台中分行
    ）申辦開立之帳號000000000000號帳戶連同京
    城銀行帳戶之存摺、印章、提款卡及密碼等資料，在其位於
    臺中市○○○○街一六六巷十號之工作室，一併交付予真實
    姓名年籍不詳綽號「王裕昇」之成年男子使用，而容許他人
    所屬不法犯罪集團成員藉該帳戶以遂行詐欺取財之犯罪。嗣
    「王裕昇」暨所屬之詐騙集團成員取得上開存款帳戶之存摺
    、金融卡及密碼後，即共同基於意圖為自己不法所有之犯意
    聯絡，先後於如附表所示之時間，各以如附表編號２、４所
    示之手法，要求如附表被害人欄所示乙○○、丁○○分別匯
    款至庚○○所提供如附表匯入帳戶欄所示之金融機構帳戶內
    ，致使如附表編號２、４之被害人乙○○、丁○○均因而陷
    於錯誤，各匯款如附表編號２、４所示金額至如附表編號２
    、４所示各該帳戶。嗣經乙○○、丁○○察覺情況有異，經
    報警處理，始由警循線查知上情。因認被告涉有刑法第三十
    條、第三百三十九條第一項之幫助詐欺取財罪嫌云云。
二、按犯罪事實應依證據認定之，無證據不得認定犯罪事實；不
    能證明被告犯罪或其行為不罰者，應諭知無罪之判決，刑事
    訴訟法第一百五十四條第二項及第三百零一條第一項分別定
    有明文。再者，認定不利於被告之事實，須依積極證據，茍
    積極證據不足為被告不利事實之認定時，即應為有利於被告
    之認定，更不必有何有利之證據；又認定犯罪事實所憑之證
    據，雖不以直接證據為限，間接證據亦包括在內；然而無論
    為直接證據或間接證據，其為訴訟上之證明，須於通常一般
    人均不致有所懷疑，而得以確信其為真實之程度者，始得據
    為有罪之認定（最高法院三十年上字第八一六號、七十六年
    臺上字第四九八六號判例參照）。次按刑事訴訟法第一百六
    十一條已於九十一年二月八日修正公布，修正後同條第一項
    規定：檢察官就被告犯罪事實，應負舉證責任，並指出證明
    之方法。因此，檢察官對於起訴之犯罪事實，應負提出證據
    及說服之實質舉證責任。倘其所提出之證據，不足為被告有
    罪之積極證明，或其闡明之證明方法，無從說服法官以形成
    被告有罪之心證，基於無罪推定之原則，自應為被告無罪判
    決之諭知（最高法院九十二年臺上字第一二八號判例意旨可
    參）。
三、公訴人認被告涉有上開犯行，無非係以：被告雖否認涉有幫
    助詐欺取財犯行，惟(一)被告所有之上揭帳戶，被用以對告訴
    人丁○○、乙○○詐欺取財，業據告訴人丁○○以證人身分
    具結後證述暨告訴人乙○○於警詢中指述明確，並有告訴人
    丁○○、乙○○匯款收據（含影本）共三紙及被告上揭帳戶
    開戶基本資料及交易明細表影本在卷可稽。(二)被告自承於交
    付前揭帳戶存簿、提款卡、密碼、郵局印章予「王裕昇」成
    年男子時，有懷疑對方可能會拿去作不法使用，顯見被告已
    可預見「王裕昇」持有前揭中健行路郵局0000000000000號
    、富邦商銀台中分行000000000000號帳戶後，有供作財產犯
    罪用途之可能，竟仍不違其本意，仍將上揭帳戶帳戶存薄、
    提款卡、密碼、郵局印章交予「王裕昇」，而上揭帳戶確為
    他人持向告訴人丁○○、乙○○詐欺取財得逞，難謂被告無
    幫助詐欺取財犯行。(三)又被告於超過約定期間（十天），「
    王裕昇」仍未能為其辦竣貸款，為何不即時向「王裕昇」索
    回前揭帳戶存簿、提款卡、密碼、郵局印章，或申報止付，
    以免上揭帳戶遭人不法使用自啟訟累？又本件茍如被告所辯
    ，上揭帳戶資料係因託人辦貸款遭冒用，詐欺取財集團根本
    無法知悉帳戶所有人會於何時辦理止付，則被害人匯入之款
    項是否可順利提領，尚處於不確定之狀態，顯與常情不合等
    ，為其主要論據。
四、訊據被告庚○○堅決否認有幫助詐欺取財犯行，辯稱：伊約
    於85年間向健行路郵局申設000-00000000000帳戶，當時為
    存錢、領錢用，九十二或九十三年間向富邦台中分行申設
    000-000000000帳戶，當時在富邦金控上班，嗣看報紙要辦
    貸款，始於九十五年九月間某日，在臺中市○○○○街將上
    揭臺灣郵政臺中健行路郵局、台北富邦商銀台中分行連同京
    城銀行帳戶存簿、提款卡、密碼、郵局印章，一併交給不詳
    年籍姓名自稱「王裕昇」成年男子去辦理貸款，當時「王裕
    昇」表示10個工作天可辦竣貸款，手續費等貸款下來再算，
    事後「王裕昇」並未將貸款事宜辦妥，聯絡「王裕昇」都無
    回應，打電話予「王裕昇」，「王裕昇」手機也未接，直到
    九十五年十二月間始對提出「王裕昇」侵占告訴，於交付前
    揭帳戶存簿、提款卡、密碼、郵局印章予「王裕昇」成年男
    子時，有懷疑對方可能會拿去作不法使用，因此寫了一張代
    保管有價證券證明書請「王裕昇」簽名，伊無幫助詐欺取財
    犯行等語。
五、經查：
(一)、證人乙○○於九十五年九月十二日二十時許，不詳年籍姓名
    自稱「小雨」成年女子，在某網站聊天室與乙○○聊天後，
    雙方約定外出見面，對方要乙○○至自動櫃員機匯款至上開
    臺北富邦商銀臺中分行帳戶，以確認乙○○非警察身分後，
    始能與「小雨」見面，使乙○○陷於錯誤，先後二次共匯新
    台幣（下同）四千元至至被告所有上開富邦臺中分行帳戶；
    及證人丁○○於九十五年九月二十日十一時許，詐欺集團成
    員以電話向丁○○佯稱為丁○○之子陳天生，因在桃園與人
    發生車禍，車上二名乘客受傷住院，需繳三十萬元保證金，
    要丁○○匯三十萬元至被告所有上開健行路郵局帳戶，丁○○因而陷於錯誤，嗣於匯款之際，因受第一信用合作社萬華
    分行行員勸阻，始僅匯一元至上揭帳戶各情，業據證人乙○○於警詢、證人丁○○於偵查中指訴明確，並有被告上開郵
    局帳戶之郵政存簿儲金立帳申請書、郵局儲金簿掛失止付申
    請書、印鑑卡、客戶歷史交易清單、乙○○之匯款收據（即
    自動櫃員機交易明細查詢單）、上開富邦台中分行帳戶之開
    戶申請書、對帳單明細、存摺掛失申請書、存摺存戶餘額查
    詢表、丁○○提出之臺北市第一信用合作社跨行匯款申請書
    回條附卷可稽。惟證人乙○○、丁○○上開指訴，及如上立
    帳申請書等文書證據，僅得證明乙○○、丁○○因遭人詐騙
    而於前開時、地分別匯款4000元、1元至被告所有上開富邦
    臺中分行帳戶、健行路郵局帳戶內之事實，尚難僅憑此即遽
    而推論被告有幫助詐欺取財之犯行，並為被告不利之認定。
(二)、九十六年四月三十日，被告於檢察官傳訊到案時即供稱：「
    本件是我看報紙的貸款廣告，在95年9月13日於台中市○○○○街交給一位自稱『王裕昇』的人，我要貸20萬元，他說
    要三本簿子，我就交給他京城銀行、富邦銀行、郵局帳戶，
    交給他存摺、提款卡、印章、密碼……他說要10個工作天，
    期間我有電話催他，但後來他就不接了……我在95年12月8
    日有向台中地檢署提出告訴」等語（見3695號偵查卷第49、
    50頁），被告並當庭提出95年9月13日自由時報報紙廣告影
    本、經臺灣台中地方法院檢察署蓋用95年12月8日收狀戳記
    之刑事告訴狀各一份在卷為憑（見同上卷第53至55頁；同一
    份報紙亦參見內政部警政署高雄港務局刑案偵查卷宗第8頁
    、本院卷第7頁）。被告除於本院仍作相同答辯外，被告之
    前於96年3月20日在高雄港務警察局刑事課也作相同供述，
    其在該次警詢並稱：「我與他（自稱王裕昇者）總共見2次
    面，於第1次他來與我談時，要我再向京城銀行辦理開戶時
    ，當時我向他說我身上沒有錢，所以【他拿2000元給我，說
    先借給我】，等辦好貸款後再扣；第2次我把3本存摺交給他
    以後，就沒再見過面」等語（見同上警詢卷第2頁及其背面
    ）。又參之上開報紙廣告內容記載：「貸款，保證過件，拒
    往強停，協助辦理，不另收費，0934××××××，10－20
    萬」等文字，確有令人誤信可以協助辦理貸款之可能，而且
    ，被告如係確有幫助詐欺之意思而交付存摺等物，何須甘冒
    刑法誣告罪之風險，向臺灣臺中地方法院檢察署對「王裕昇
    」提出告訴，是被告辯稱：其係遭騙取存摺等物之被害人，
    而非有幫助詐欺意思者，即非無據。至於被告所稱與「王裕
    昇」原約定十日內可辦竣貸款，於於超過約定期間（十天）
    ，「王裕昇」仍未能為其辦竣貸款，雖未即時向「王裕昇」
    索回前揭帳戶存簿、提款卡、密碼、郵局印章，但被告所有
    上開存摺等物係遭自稱「王裕昇」之戊○○騙取（詳參理由
    欄五、(三)所載），自無法取回被騙存摺等物；而被告雖未將
    其存摺等物申報止付，但其於交付之初業已與「王裕昇」簽
    訂「代保管有價證券證明書一紙」（詳參理由欄五、(四)部分
    ），被告因此相信上開存摺等物不會被提供犯罪使用，亦非
    無據，故尚難僅以被告在交付存摺等物十日後未取回或未申
    報止付，即遽爾認定被告有幫助詐欺犯罪之意。
(三)、九十六年十一月一日，證人戊○○在本院具結證稱：伊即自
    稱「王裕昇」之人，報紙係伊所刊登，被告有交付三本存摺
    連同提款卡、密碼給伊（台北富邦、京城銀行、郵局），被
    告提供之存摺等物係伊為辦貸款要求被告交付，伊未向被告
    說有其他用途，被告之存摺不是買的，伊是有借（給）被告
    錢……伊在警察局承認刊登自由時報、中國時報的分類廣告
    ，然後向人家去買存摺，一本二、三千元，但被告存摺部分
    並非購買等語（見本院卷第56至58頁背面）。證人戊○○於
    96年3月7日偵查中亦陳述：伊都是用刊登貸款分類廣告及收
    購簿子分類廣告方式二種（方式）取得帳戶。【辦貸款部分
    】，伊都向打電話來問民眾說：可以幫忙辦銀行信貸，辦下
    來後，伊要抽二成，並要他們提供帳戶及身份證影本，如果
    係當面交付，他們如果亟需要錢，【伊會先拿2000至5000
    元借他們】；用【收購簿子分類廣告來收購帳戶部分】，都
    是當面交付，以【每（本）帳戶資料2000至3000元收購】，
    伊向他們拿存摺、提款卡、密碼、身份證影本、印章，以此
    方式收購，都有給錢等語（見臺灣高雄地方法院檢察署96年
    度偵字11403號偵查卷第8、9頁）。核與其在本院上開陳述
    相符。由此可見，自稱「王裕昇」之戊○○係以二種不同方
    式，取得存摺等帳戶資料：一為收購，一為假裝代辦貸款。
    而且，其在假裝代辦貸款部分，會以先借款二千至五千元予
    被害人，以取得信任，至於收購帳戶部分，其對價係每本帳
    戶資料二千至三千元。然對照被告交付富邦臺中分行等三本
    帳戶資料予自稱「王裕昇」之戊○○時，僅自戊○○取得二
    千元之借款，前已敘及，則以戊○○收購帳戶之行情，倘若
    被告係出售帳戶，應係獲利六千至九千元不等，而非僅有二
    千元。是以，被告辯稱：伊係看報紙廣告，為辦貸款，受騙
    將富邦臺中分行等三本存摺帳戶等物交付「王裕昇」乙情，
    參照被告提出之報紙廣告影本、戊○○之陳述，所辯非不可
    採信。
(四)、被告雖於偵查中曾自稱：有懷疑過對方可能會拿去做不法用
    途等語（見1265號偵查卷第48頁）。但被告同時並稱：（因
    此）也寫一張代為保管有價證券證明書請對方簽名等語（見
    同上卷頁），另庭呈代保管有價證券證明書一紙在卷（見同
    上卷第49頁），該證明書上除記載被告所有上開三家金融機
    構存簿、提款款寄付「王裕昇」暫時保管外，並載明保管人
    ：「王裕昇」及其「身份證字號」，顯然被告雖有懷疑「王
    裕昇」雖有可能將取得存摺等物作不法用途，但為確保交付
    存摺等物不被作不法用途，特與「王裕昇」簽訂代為保管有
    價證券證明書，並要求「王裕昇」簽名並留下身份證字號，
    以資識別，藉此警惕「王裕昇」若將存摺等物轉做犯罪之用
    ，將以此做為舉發之證據，而且被告於95年12月8日向臺灣
    台中地方法院檢察署蓋用95年12月8日收狀戳記之刑事告訴
    狀，確以「代保管有價證券證明書」為其提告證物（見3695
    號偵查卷第56頁）。由此益證被告確無幫助詐欺犯罪之意思
    。
(五)、按被告或共犯之自白，不得作為有罪判決之唯一證據，仍應
    調查其他必要之證據，以察其是否與事實相符。刑事訴訟法
    第一百五十六條第二項定有明文。查，96年7月25日被告於
    原審固對檢察官起訴事實為「認罪陳述」（見原審卷第21、
    26頁），然而，被告亦當庭提出一紙陳情書，其上記載：「
    ……看報紙廣告，找尋貸款，當時急需一筆錢還債及家用，
    因被告已經銀行信用不良了！當時又借貸無門，見報紙上有
    登廣告在辦理貸款困難件，一時大意被騙，害了自己，也無
    意間害他人被騙」等文（見原審卷第28頁），可見，被告在
    原審原欲與其在偵查及本院為相同申辯，但在被起訴後之正
    式法庭，又無委任辯護律師，在法庭開庭氛圍壓力中，所為
    「與其他證據不符之有罪答辯」，則其在原審自白，參照上
    開證據，顯與事實不符，尚難憑此認定被告確有幫助詐欺之
    意思。
六、綜上所述，本件依檢察官所舉之證據及其指出之證明方法，
    尚不足使本院就被告上開幫助詐欺犯行，產生確信之心證。
    此外，復查無其他積極證據足以證明被告確有公訴人所指犯
    行，基於無罪推定之原則，自應為被告無罪判決之諭知。原
    審未予詳查，對被告遽予論罪科刑，尚有未當。被告上訴意
    旨，否認犯罪，為有理由。應由本院將原審判決撤銷改判，
    另為被告無罪之諭知。
七、併案退回部分：
(一)、臺灣台中地方法院檢察署檢察官96年度偵字第1266、10326
    、12192號併辦意旨略以：庚○○於85年年間某日、92或93
    年間某日，以自己名義，分別向健行路郵局、富邦台中分行
    開立存簿儲金帳戶0000000000000號、000000000000號帳戶
    。庚○○可預見金融機構帳戶係個人理財之重要工具，且關
    係個人財產、信用之表徵，如交予他人使用，有被供作財產
    犯罪用途之可能，其竟仍基於幫助詐欺取財之不確定故意，
    於其開戶完畢後，於95年9月間某日，在臺中市○○○○街
    將上揭臺灣郵政臺中健行路郵局、台北富邦商銀台中分行，
    連同京城銀行帳戶存簿、提款卡、密碼、郵局印章，一併交
    給不詳年籍姓名自稱「王裕昇」成年男子，該人於取得上揭
    帳戶之存簿、印章、金融卡（含密碼）後，即與詐欺取財集
    團成員，共同意圖為自己或他人不法之所有：1.於95年9月
    13日5時24分許，不詳年籍姓名自稱「阿陶」成年女子，在
    某網站聊天室與己○○商議援交，雙方談妥後，對方要己○○匯款至前揭台北富邦商銀台中分行000000000000號帳戶，
    以確認己○○身分後，始能與「阿陶」援交，使己○○陷於
    錯誤，匯26027元至對方指定台北富邦商銀台中分行0000000
    00000號帳戶，事後己○○始知受騙（即如附表編號１部分
    ）。2.95年9月20的上午9時10分許，以電話向甲○○○佯稱
    為「林金村」檢察官，表示甲○○○身分證遺失遭詐騙集團
    冒用，要甲○○○匯款至臺灣郵政臺中健行路郵局00000000
    000000000號帳戶，使甲○○○陷於錯誤，依指示匯305300
    元至上揭帳戶，事後甲○○○始知受騙（即如附表編號５部
    分）。3.於95年9月12日20時許，不詳年籍姓名自稱「小雨
    」成年女子，在某網站聊天室與林金欉聊天後，雙方約定外
    出見面，對方要林金欉至自動櫃員機匯款至前揭台北富邦商
    銀台中分行000000000000號帳戶，以確認林金欉非警察身分
    後，始能與「小雨」見面，使林金欉陷於錯誤，先後二次共
    匯4000元至對方指定台北富邦商銀台中分行行000000000000
    號帳戶，事後林金欉始知受騙（即如附表編號３部分）。因
    上開犯罪事實部分（即如附表編號１、３、５部分），與被
    告經起訴幫助詐欺取財罪部分（即如附表編號２、４部分）
    ，為實質上一罪關係，爰移送併辦云云。
(二)、按除有特別規定外，已受請求之事項未予判決，或未受請求
    之事項予以判決者，其判決當然為違背法令。原判決既就起
    訴部分，認不能證明被告犯罪，則與檢察官移送併案審理部
    分，即無裁判上一罪之連續或牽連關係可言，原審就該移送
    併案審理部分依法即不得加以審判，乃原審見未及此，竟就
    該部分併為審判而一併諭知被告無罪，難謂無未受請求之事
    項予以判決之違背法令（最高法院八十五年度台上字第一八
    八五號判決意旨參照）。查，檢察官起訴如附表編號２、４
    部分之犯罪事實，業經本院諭知被告無罪，前已敘明，則與
    檢察官移送併案審理部分（如附表編號１、３、５部分），
    即無實質上一罪之關係，參照上開判決要旨，即無從併案審
    理，是檢察官認此部分與本案有實質上一罪關係而聲請併辦
    ，自有誤會，應檢還檢察官依法處理。
據上論結，應依刑事訴訟法第三百六十九條第一項前段、第三百
六十四條、第三百零一條第一項，判決如主文。
本案經檢察官丙○○到庭執行職務。
中　　華　　民　　國　　96　　年　　11　　月　　13　　日
            刑事第八庭  審判長法　官　羅　得　村
                              法　官　張　靜　琪
                              法　官　陳　宏　卿
上列正本證明與原本無異。
不得上訴。
                              書記官　柯　孟　伶
中　　華　　民　　國　　96　　年　　11　　月　　13　　日
附表：
┌─┬────┬─────┬─────┬──────┬──────┐
│編│ 被害人 │ 匯款時間 │ 詐騙金額 │匯入被告金融│  詐騙方式  │
│號│        │ （民國） │（新台幣）│機構帳戶    │            │
├─┼────┼─────┼─────┼──────┼──────┤
│1 │己○○  │95年9月13 │26,027元  │庚○○所有臺│於95年9月13 │
│  │（併辦部│日6時52分 │          │北富邦商銀臺│日5時24分許 │
│  │分）    │          │          │中分行707168│，不詳年籍姓│
│  │        │          │          │102832號帳戶│名自稱「阿陶│
│  │        │          │          │            │」成年女子，│
│  │        │          │          │            │在某網站聊天│
│  │        │          │          │            │室與己○○商│
│  │        │          │          │            │議援交，雙方│
│  │        │          │          │            │談妥後，對方│
│  │        │          │          │            │要己○○匯款│
│  │        │          │          │            │至上開臺北富│
│  │        │          │          │            │邦商銀臺中分│
│  │        │          │          │            │行帳戶，以確│
│  │        │          │          │            │認己○○身分│
│  │        │          │          │            │後，始能與「│
│  │        │          │          │            │阿陶」援交，│
│  │        │          │          │            │使己○○陷於│
│  │        │          │          │            │錯誤，匯款26│
│  │        │          │          │            │,027 元上開 │
│  │        │          │          │            │指定帳戶，事│
│  │        │          │          │            │後己○○始知│
│  │        │          │          │            │受騙。      │
├─┼────┼─────┼─────┼──────┼──────┤
│2 │乙○○  │95年9月12 │2,000元、 │同上        │於95年9月12 │
│  │（起訴部│日21時37分│2,000元， │            │日20時許，不│
│  │分）    │、22時6分 │計4,000元 │            │詳年籍姓名自│
│  │        │          │。        │            │稱「小雨」成│
│  │        │          │          │            │年女子，在某│
│  │        │          │          │            │網站聊天室與│
│  │        │          │          │            │乙○○聊天後│
│  │        │          │          │            │，雙方約定外│
│  │        │          │          │            │出見面，對方│
│  │        │          │          │            │要乙○○至自│
│  │        │          │          │            │動櫃員機匯款│
│  │        │          │          │            │至上開臺北富│
│  │        │          │          │            │邦商銀臺中分│
│  │        │          │          │            │行帳戶，以確│
│  │        │          │          │            │認乙○○非警│
│  │        │          │          │            │察身分後，始│
│  │        │          │          │            │能與「小雨」│
│  │        │          │          │            │見面，使林旺│
│  │        │          │          │            │賞陷於錯誤，│
│  │        │          │          │            │先後2次共匯 │
│  │        │          │          │            │4000元至上開│
│  │        │          │          │            │指定帳戶，事│
│  │        │          │          │            │後乙○○始知│
│  │        │          │          │            │受騙。      │
├─┼────┼─────┼─────┼──────┼──────┤
│3 │李金欉  │95年9月13 │3,000元   │同上        │於95年9月13 │
│  │（併辦部│日6時9分  │          │            │日凌晨3時許 │
│  │分）    │          │          │            │，不詳年籍姓│
│  │        │          │          │            │名自稱「小雨│
│  │        │          │          │            │」成年女子，│
│  │        │          │          │            │在某網站聊天│
│  │        │          │          │            │室與李金欉聊│
│  │        │          │          │            │天後，雙方約│
│  │        │          │          │            │定外出見面，│
│  │        │          │          │            │對方要李金欉│
│  │        │          │          │            │至自動櫃員機│
│  │        │          │          │            │匯款至上開臺│
│  │        │          │          │            │北富邦商銀臺│
│  │        │          │          │            │中分行帳戶，│
│  │        │          │          │            │以確認李金欉│
│  │        │          │          │            │非警察身分後│
│  │        │          │          │            │，始能與「小│
│  │        │          │          │            │雨」見面，使│
│  │        │          │          │            │李金欉陷於錯│
│  │        │          │          │            │誤，匯3,000 │
│  │        │          │          │            │元至上開指定│
│  │        │          │          │            │帳戶，事後李│
│  │        │          │          │            │金欉始知受騙│
│  │        │          │          │            │。          │
├─┼────┼─────┼─────┼──────┼──────┤
│4 │丁○○  │95年9月20 │1元       │庚○○所有臺│於95年9月20 │
│  │（起訴部│日        │          │灣郵政臺中健│日11時許，詐│
│  │分）    │          │          │行路郵局7000│欺集團成員以│
│  │        │          │          │000000000000│電話向丁○○│
│  │        │          │          │號帳戶      │佯稱為丁○○│
│  │        │          │          │            │之子陳天生，│
│  │        │          │          │            │因在桃園與人│
│  │        │          │          │            │發生車禍，車│
│  │        │          │          │            │上2名乘客受 │
│  │        │          │          │            │傷住院，需繳│
│  │        │          │          │            │30萬元保證金│
│  │        │          │          │            │，要丁○○匯│
│  │        │          │          │            │30萬元至上開│
│  │        │          │          │            │臺灣郵政臺中│
│  │        │          │          │            │健行路郵局帳│
│  │        │          │          │            │戶，因而陷於│
│  │        │          │          │            │錯誤，後來陳│
│  │        │          │          │            │來木受第一信│
│  │        │          │          │            │用合作社萬華│
│  │        │          │          │            │分行行員勸阻│
│  │        │          │          │            │，始僅匯1元 │
│  │        │          │          │            │至上揭帳戶，│
│  │        │          │          │            │事後丁○○始│
│  │        │          │          │            │知受騙。    │
├─┼────┼─────┼─────┼──────┼──────┤
│5 │甲○○○│95年9月20 │305,300元 │同上        │95年9月20的 │
│  │（併辦部│日12時43分│          │            │上午9時10分 │
│  │分）    │許        │          │            │許，以電話向│
│  │        │          │          │            │甲○○○佯稱│
│  │        │          │          │            │為「林金村」│
│  │        │          │          │            │檢察官，表示│
│  │        │          │          │            │甲○○○身分│
│  │        │          │          │            │證遺失遭詐騙│
│  │        │          │          │            │集團冒用，要│
│  │        │          │          │            │甲○○○匯款│
│  │        │          │          │            │至上開臺灣郵│
│  │        │          │          │            │政臺中健行路│
│  │        │          │          │            │郵局帳戶，使│
│  │        │          │          │            │甲○○○陷於│
│  │        │          │          │            │錯誤，依指示│
│  │        │          │          │            │匯305,300元 │
│  │        │          │          │            │至上揭帳戶，│
│  │        │          │          │            │事後甲○○○│
│  │        │          │          │            │始知受騙。  │
└─┴────┴─────┴─────┴──────┴──────┘
